臺灣高等法院臺中分院刑事判決　　　　　　　　　　　九十二年度交上易字第七號
　　上　訴　人
　　即　被　告　乙○○　男三十.
　　選任辯護人　陳盈壽　律師
右上訴人因過失致死案件，不服臺灣台中地方法院九十一年度交易字第三三六號中華
民國九十一年十一月二十二日第一審判決（起訴案號：臺灣台中地方法院檢察署九十
一年度偵字第一二○四八號），提起上訴，本院判決如左：
      主  文
上訴駁回。
乙○○緩刑貳年。
      事實及理由
一、本案經本院審理結果，認第一審判決認事用法及量刑均無不當，應予維持，並除
    原審判決事實欄第六行「未暫停讓左方˙˙」應更正為「未暫停讓右方˙˙」外
    ，其餘均引用第一審判決書記載之事實、證據及理由（如附件）。
二、上訴人即被告乙○○（以下簡稱被告）上訴意旨略謂：原審量刑過重，請求給予
    從輕量刑云云。
三、按量刑輕重係屬事實審法院得依職權自由裁量之事項，苟已斟酌刑法第五十七條
    各款所列情狀而未逾越法定刑度，不得遽指為違法（參最高法院七十二年度台上
    字第六六九六號、七十五年度台上字第七０三三號判例）；且在同一犯罪事實與
    情節，如別無其他加重或減輕之原因，下級審量定之刑，亦無過重或失輕之不當
    情形，則上級審法院對下級審法院之職權行使，原則上應予遵重（參最高法院八
    十五年度台上字第二四四六號裁判意旨）。按過失致人於死罪之法定本刑為二年
    以下有期徒刑、拘役或二千元以下罰金；原審審酌被告一切情狀，量處被告有期
    徒刑十月，經核於法並無不合，依前開說明，被告即不得任意指為不當，而據為
    提起上訴之理由。是本院認被告上開所稱，應不足採，其上訴為無理由，應予駁
    回。惟被告前未曾受有期徒刑以上刑之宣告，有台灣高等法院被告全國前案紀錄
    表在卷可按，且事後業與被害人家屬達成民事和解賠償，亦有該和解書附卷可稽
    ，其經此偵審程序與刑之宣告，當知所警惕，應無再犯之虞，是本院認其所受刑
    之宣告，以暫不執行為適當，爰併宣告緩刑二年，以啟自新。
四、據上論斷，應依刑事訴訟法第三百七十三條、第三百六十八條，刑法第七十四條
    第一款判決如主文。
本案經檢察官甲○○到庭執行職務。
中    華  　    民        國  九 十 二  年     二     月   十一　   日
                                  臺灣高等法院臺中分院刑事第八庭
                                        審判長法  官  羅  得  村
                                              法　官　劉　榮　服
                                              法　官　黃　文　進
右正本證明與原本無異。
本件不得上訴。
                                              書記官  許  麗  花
中        華  　    民        國  九 十 二  年     二     月    十二    日
                                                                        Ｋ
附件：
臺灣臺中地方法院刑事判決                        九十一年度交易字第三三六號
    公  訴  人  臺灣台中地方法院檢察署檢察官
    被      告  乙○○  男三十七歲（民國○○○年○月○日生）
                        住台中市○區○○○路二段三六號
                        身分證統一編號：Ｋ一二二六六六號
右列被告因過失致人於死案件，經檢察官提起公訴（九十一年度偵字第一二０四八）
，本院判決如左：
    主  文
乙○○因過失致人於死，處有期徒刑拾月。
    事  實
一、乙○○於民國九十年十二月十一日上午七時五十七分許，駕駛其所有車牌號碼Ｍ
    Ｄ─六九六三號自用小客車，沿台中縣大里市○○街，由西往東方向行駛，欲右
    轉仁愛路。途經大里市○○街與仁愛路口時，原應注意汽車行經無號誌之交岔路
    口，未劃分幹、支線者，轉彎車應暫停讓直行車先行，如同為轉彎車者，左方車
    應暫停讓右方車先行；且依當時情形，又無不能注意之情事，竟能注意而疏未注
    意車前狀況，行經上開無號誌之交岔路口時，未暫停讓左方直行車先行，致撞及
    左側由羅宜惠所騎乘，沿台中縣大里市○○路，由南往北方向行駛，車牌號碼Ｈ
    Ｋ三─九○二號重型機車，並使羅宜惠因而受有頭部外傷併腦挫傷、創傷性蜘蛛
    膜下腔出血、創傷性顱內出血、顱骨線性骨折、嚴重腦腫脹、頭皮挫傷及頭皮下
    血腫、頸椎挫傷、右膝挫傷及擦傷之傷害，經送醫急救無效延至九十一年三月十
    三日凌晨零時二十三分許死亡。乙○○見肇事後，隨即報警處理，並留於現場，
    向到場處理之警員張啟文到坦承肇事，而接受裁判。
二、案經台中縣警察局霧峰分局報請台灣台中地方法院檢察署檢察官相驗後自動檢舉
    偵查起訴。
    理  由
一、右揭犯罪事實，訊據被告乙○○均坦承不諱，並有道路交通事故調查報告表一紙
    、現場照片九張附卷可稽。被害人羅宜惠確係因本件車禍受傷死亡，亦經公訴人
    督同法醫師相驗明確，製有相驗屍體證明書、驗斷書、勘驗筆錄各一紙在卷足憑
    。按汽車行駛至無號誌之交岔路口，未劃分幹、支線者，轉彎車應暫停讓直行車
    先行，如同為轉彎車者，左方車應暫停讓右方車先行，道路交通安全規則第一百
    零二條第一項第二款分別定有明文。被告於前揭時地駕駛車輛應注意能注意而不
    注意上開規定，以致肇事，被告之行為自有過失。況本件經送台灣省台中縣區車
    輛行車事故鑑定委員會鑑定及台灣省汽車肇事覆議鑑定委員會覆議結果，亦認被
    告駕駛自小客車，行經無號誌交岔路口左方右轉車未暫停讓右方直行車先行，為
    肇事主因，有鑑定意見書及覆議函可稽，益證被告之行為有過失。雖鑑定及覆議
    意見認被害人羅宜惠駕駛重機車，行經無號誌交岔路口未減速慢行且未注意車前
    狀況，為肇事次因，惟此為被害人與有過失之問題，並不影響被告罪責之認定。
    而被告之過失行為與被害人之死亡間具有相當因果關係，被告之犯行洵堪認定。
二、核被告所為，係犯刑法第二百七十六條第一項之過失致死罪。被告於肇事後犯罪
    未發覺前，向警報案，並留於現場向到場處理之警員張啟文承認伊為肇事者，有
    警局筆錄及到場處理之警員張啟文到庭證述屬實，並接受裁判，應依自首之規定
    減輕其刑。爰審酌被告過失程度之輕重、被害人羅宜惠亦應負過失責任、被告肇
    事後態度、及肇事後被告尚未與被害人家屬達成民事和解並賠償損害等一切情狀
    ，量處如主文所示之刑。
據上論斷，應依刑事訴訟法第二百九十九條第一項前段、刑法第二百七十六條第一項
、第六十二條前段，罰金罰鍰提高標準條例第一條前段，判決如主文。
中      華      民      國      九十一    年    十一    月    二十二    日
                           台灣台中地方法院交通法庭
                                        法  官   王  靜  秋
右正本證明與原本無異。
如不服本判決，應於送達後十日內向本院提出上訴狀（須附繕本），上訴於台灣高等
法院台中分院。
                                        書記官
中      華      民      國      九十一    年    十一    月    二十二    日
附錄論罪科刑法條：
刑法第二百七十六條第一項：
因過失致人於死者，處二年以下有期徒刑、拘役或二千元以下罰金。
                                                                        Ｋ
